臺灣高等法院臺中分院刑事判決　　　　96年度上訴字第2520號
上　訴　人　臺灣臺中地方法院檢察署檢察官
被　　　告　乙○○
選任辯護人　徐鼎賢律師
上列上訴人因被告違反著作權法等案件，不服臺灣臺中地方法院
96 年度訴字第 2156號中華民國96年8月8日第一審判決（起訴案
號：臺灣臺中地方法院檢察署96年度偵字第7480號），提起上訴
，本院判決如下：
    主  文
上訴駁回。
    事實及理由
一、本案經本院審理結果，認第一審判決認事用法及量刑均無不
    當，應予維持，並引用第一審判決書記載之事實、證據及理
    由（如附件）。
二、檢察官依據被害人臺灣光榮綜合資訊股份有限公司具狀請求
    上訴意旨略以：被告乙○○為販賣盜版遊戲光碟片之網路交
    易負責人，具有高於一般人對於電腦程式著作之認識，前亦
    曾因違反著作權法犯行，然為貪圖不法暴利，再犯本案。本
    案被告除仍有販售盜版光碟之侵害行為外，更以高度之重製
    行為侵害告訴人之著作權益，顯示被告仍存僥倖毫無悔意。
    被告以販售盜版光碟為常業，且為累犯，原審僅判處被告有
    期徒刑1年，減為有期徒刑6月，顯屬過輕等語。經查被告於
    民國93年間，固曾因違反著作權法案件，經臺灣臺中地方法
    院判處有期徒刑6月，緩刑2年確定，惟其於緩刑期滿而緩刑
    之宣告未經撤銷，其刑之宣告失其效力等情，有臺灣高等法
    院被告前案紀錄表 1份在卷可稽，故被告並不構成刑法之累
    犯，上開上訴意旨指述被告為累犯，尚有誤會。再按量刑輕
    重，係屬事實審法院得依職權自由裁量之事項，苟已斟酌刑
    法第57條各款所列情狀而未逾越法定刑度，不得遽指為違法
    （最高法院72年台上字第6696號判例意旨可資參照）。原審
    判決於量刑時，已就被告之犯罪情節及被告犯罪後態度等一
    切情狀，予以綜合考量，並在法定刑內科處被告有期徒刑 1
    年，並無不當。另因被告犯罪之時間，在 96年4月24日以前
    ，符合中華民國96年罪犯減刑條例第 2條所定之減刑條件，
    故依該減刑條例減其宣告刑 2分之1為有期徒刑6月，並依法
    諭知易科罰金之折算標準，亦無不合，自不能以減刑後之刑
    度遽認被告量刑過輕。因此檢察官之上訴並無理由，應予駁
    回。
三、被告乙○○經合法傳喚，無正當理由不到庭，爰不待其陳述
    逕行判決。
據上論斷，應依刑事訴訟法第368條、第371條、第373條，判決
如主文。
本案經檢察官甲○○到庭執行職務。
中　　華　　民　　國　　96　　年　　10　　月　　31　　日
        　　刑事第八庭    審判長法　官  羅  得  村
　　　　　　　　　　　　　　    法　官  劉  榮  服
　　　　　　　　　　　　　　　  法　官  張  靜  琪
上列正本證明與原本無異。
如不服本判決應於收受送達後十日內向本院提出上訴狀，其未敘
述上訴之理由者並得於提起上訴後十日內向本院補提理由書（均
須按他造當事人之人數附繕本）。
                                書記官  陳  俞  豪
中　　華　　民　　國　　96　　年　　10　　月　　31　　日
